【裁判字號】    97,訴,921
【裁判日期】    971009
【裁判案由】    違反毒品危害防制條例
【裁判全文】
臺灣雲林地方法院刑事判決               97年度訴字第921號
公  訴  人  臺灣雲林地方法院檢察署檢察官
被      告  甲○○
                    （另案羈押於臺灣雲林看守所）
上列被告因違反毒品危害防制條例案件，經檢察官提起公訴（97
年度毒偵字第901 號、第1371號），被告於準備程序中就被訴事
實為有罪之陳述，本院改依簡式審判程序審理，判決如下：
    主  文
甲○○施用第一級毒品，累犯，處有期徒刑壹年。又施用第一級
毒品，累犯，處有期徒刑壹年。應執行有期徒刑壹年捌月。
    犯罪事實
一、甲○○前因施用毒品案件，經2 次觀察、勒戒後，均認無繼
    續施用毒品之傾向，分別於民國91年1 月4 日、91年9 月18
    日予以釋放，並由臺灣雲林地方法院檢察署檢察官以90年度
    毒偵字第966 號、91年度毒偵字第872 號為不起訴處分確定
    。復因施用毒品案件，經本院以94年度訴字第139 號判處有
    期徒刑8 月確定。再因施用毒品案件，經本院以95年度訴字
    第856 號判處有期徒刑10月確定，嗣經減刑，甫於96年7 月
    16日縮刑期滿執行完畢。詎仍不知悛悔，復基於施用第一級
    毒品海洛因之犯意，分別為下列施用毒品之行為：
    (一)97年3 月21日某時，在其雲林縣元長鄉○○村○○路7 號
      住處，以將毒品海洛因摻水置於針筒內注射血管之方式，
      施用第一級毒品海洛因1 次。嗣因甲○○為警方列管施用
      毒品人口，為警於97年3 月22日強制到案採尿，檢驗結果
      呈毒品嗎啡陽性反應。
    (二)97年4 月25日14時許，在上址住處內，以前揭方式，施用
      第一級毒品海洛因1 次。嗣因另涉竊盜罪嫌經警查獲，並
      於97年4 月26日16時許經其同意採集尿液送驗，檢驗結果
      呈嗎啡陽性反應。
二、案經雲林縣警察局虎尾分局報告臺灣雲林地方法院檢察署檢
    察官偵查起訴。
    事  實
一、本件係經被告甲○○於準備程序期日為有罪之陳述，而經本
    院合議庭裁定由受命法官獨任以簡式審判程序加以審理，此
    有本院97年9 月30日準備程序筆錄一份附卷足憑，則依據刑
    事訴訟法第273 條之2 、同法第159 條第2 項之規定，不適
    用傳聞法則有關限制證據能力之相關規定，合先敘明。
二、訊據被告甲○○對於上開2 次施用第一級毒品海洛因之事實
    均坦承不諱，且被告2 次於被查獲後受檢之尿液經送檢驗結
    果，均呈海洛因經水解後之嗎啡陽性反應，有詮昕科技股份
    有限公司濫用藥物尿液檢驗報告、列管毒品人口尿液檢體採
    集送驗紀錄表（雲林縣警察局虎尾分局刑案偵查卷宗雲警虎
    偵字第0971000699號卷第3 頁、第4 頁）及臺灣檢驗科技股
    份有限公司濫用藥物尿液檢驗報告、雲林縣警察局虎尾分局
    查獲毒品嫌犯尿液送檢真實姓名對照表（雲林縣警察局虎尾
    分局刑案偵查卷宗雲警虎偵字第0970006195號卷第3 頁、第
    4 頁）各1 紙在卷可稽，是被告確有前述2 次施用第1 級毒
    品海洛因之犯行，應可認定。而被告前因施用毒品案件，經
    2 次觀察、勒戒後，均認無繼續施用毒品之傾向，分別於91
    年1 月4 日、91年9 月18日予以釋放，並由臺灣雲林地方法
    院檢察署檢察官以90年度毒偵字第966 號、91年度毒偵字第
    872 號為不起訴處分確定。復因施用毒品案件，經本院以94
    年度訴字第139 號判處有期徒刑8 月確定。再因施用毒品案
    件，經本院以95年度訴字第856 號判處有期徒刑10月確定等
    節，有刑案資料作業個別查詢報表、臺灣高等法院被告前案
    紀錄表在卷可按。是被告於「初犯」經觀察、勒戒後，曾於
    5 年內再犯，經依法追訴處罰，本案已屬3 犯以上，與毒品
    危害防制條例第20條第3 項「5 年後再犯」之情形有別，且
    因已於「5 年內再犯」，顯見其再犯率甚高，原實施觀察、
    勒戒或強制戒治，已無法收其實效，而無5 年戒斷期之存在
    ，自無再經觀察、勒戒及強制戒治之必要（最高法院95年度
    臺非字第59號判決參照)， 依前揭說明，仍應依法予以論罪
    科刑。
三、查海洛因係毒品危害防制條例第2 條第2 項第1 款規定之第
    一級毒品。是核被告甲○○所為2 次施用海洛因之行為，均
    係犯毒品危害防制條例第10條第1 項之施用第一級毒品罪。
    其因施用第一級毒品海洛因而非法持有第一級毒品之低度行
    為，應為施用之高度行為所吸收，不另論罪。被告所犯2 次
    施用第一級毒品罪，犯罪時間、地點不同，犯意個別，應分
    論併罰。再被告有如犯罪事實欄所載徒刑執行完畢之前科紀
    錄，有卷附臺灣高等法院被告前案紀錄表可按，其於受徒刑
    之執行完畢後，5 年以內故意再犯本件2 次有期徒刑以上之
    罪，均為累犯，皆應依刑法第47條第1 項規定加重其刑。
四、爰審酌被告前有違反毒品危害防制條例前科，有臺灣高等法
    院被告前案紀錄表在卷可考，可見素行不佳，竟仍一再施用
    海洛因，顯見未存抗拒毒品誘惑之決心，自需施以相當之刑
    罰，以期收教化之功能，並協助其戒去毒癮，兼衡被告犯後
    於本院審理時坦承犯行，堪見已有悔意，暨參酌檢察官求刑
    等一切情狀，量處如主文所示之刑，並定其應執行之刑。
據上論斷，應依刑事訴訟法第299 條第1 項前段、第273 條之1
第1 項，毒品危害防制條例第10條第1 項，刑法第11條前段、第
47條第1 項、第51條第5 款，判決如主文。
本案經檢察官梁義順到庭執行職務。
中    華    民    國    97    年    10    月    9    日
                  刑事第二庭  法  官  陳美利
以上正本證明與原本無異。
如不服本判決，應於判決收受後10日內，向本院提出上訴狀（須
附繕本）。
                              書記官  張菀純
中    華    民    國    97    年    10    月    9     日
附錄本案論罪科刑法條全文：
毒品危害防制條例第10條：
施用第一級毒品者，處6 月以上5 年以下有期徒刑。
施用第二級毒品者，處3 年以下有期徒刑。


司法院資訊處製作；財團法人民間司法改革基金會備份。
